---
title: "Import des données Mediarithmics"
author: "Clement WALTER"
date: '`r Sys.Date()`'
output: rmarkdown::html_document
---

```{r, cache=FALSE, include=FALSE}
library(knitr)
library(ggplot2)
library(tidyr)
library(dplyr)
library(xlsx)
library(r2excel)
knitr::opts_chunk$set(fig.path='figure/',
                      cache.path='cache/',
                      fig.width=6,
                      fig.height=3.5,
                      cache=TRUE)

```

## Présentation du workflow

* les données sont importéees quotidiennement dans le dossier skaze/Data/Mediarithmics/<etude>/
* les noms des fichiers n'ont pas d'importance
* il faut placer les données dans un répertoire type `skaze/Data/Mediarithmics/<Etude>`
** exemple : `skaze/Data/Mediarithmics/Son-video`

Chargement de tous les noms de fichier
```{r}
## Set wd to skaze
wd <- '/Volumes/Stockage/Google Drive/skaze/'
etude <- "Son-video"
setwd(wd)
lf <- list.files(path = paste0(wd, 'Data/Son-video/Mediarithmics'), pattern = "^([^\\~])(.*)(.xlsx)$", full.names = TRUE)
```

Chaque fichier excel comporet 4 onglets :
* Overview
* Ads
* Ad group
* Sites

```{r}
tmp <- xlsx::loadWorkbook(file = lf[1])
sheets <- xlsx::getSheets(tmp)
names(sheets)
```

L'intervalle de date considéré est en ligne $3$:
```{r}
getInfo <- function(name){
  tmp <- xlsx::read.xlsx2(name, sheetIndex = 1)
  from <- lubridate::dmy(strsplit(as.character(tmp[2,1]), split = " ")[[1]][2])
  to <- lubridate::dmy(strsplit(as.character(tmp[2,2]), split = " ")[[1]][2])
  if(!identical(from, to)) stop('file contains data for more than one day')
  campaign <- as.character(tmp[1,2])
  return(list(date = from, campaign = campaign))
}
```

Chaque feuille a en ligne $6$ un header :
```{r}
lapply(sheets, function(s){
  c(xlsx::readRows(s, startRow = 6, endRow = 6, startColumn = 1))
})
```

On va créer `r length(sheets)` `data.frame` en agglomérant les feuilles sur tous les fichiers
```{r}
tmp <- lapply(lf, function(filename){
  cat("Loading file", tail(unlist(strsplit(filename, split = "/")), 1), "\n")
  dfs.tmp <- list(
    overview.tmp = xlsx::read.xlsx2(file = filename, sheetIndex = 1, startRow = 6),
    ads.tmp = xlsx::read.xlsx2(file = filename, sheetIndex = 2, startRow = 6),
    ad_group.tmp = xlsx::read.xlsx2(file = filename, sheetIndex = 3, startRow = 6),
    sites.tmp = xlsx::read.xlsx2(file = filename, sheetIndex = 4, startRow = 6)
  )
  tmp <- getInfo(filename)
  day <- tmp$date
  campaign <- tmp$campaign
  
  dfs.tmp <- lapply(dfs.tmp, function(df){
    tryCatch({
      df$Date <- day
      df$Campaign <- campaign
      df
    }, error = function(cond){})
  })
  dfs.tmp
})

dfs <- lapply(1:4, function(name){
  do.call(rbind, lapply(tmp, function(l) l[[name]]))
})
names(dfs) <- c('overview','ads', 'ad_group', 'sites')

dfs$overview <- dfs$overview %>%
  mutate_at(.cols = vars(CPA, CPC, CTR, CPM, Spent), .funs = function(v) as.numeric(as.character(v))) %>%
  mutate(Ventes = round(Spent/CPA),
         Clicks = Spent/CPC,
         Impressions = Spent/CPM*1000) %>%
  mutate_at(.cols = vars(Ventes, Clicks, Impressions), .funs = function(v) ifelse(is.nan(v) | v==Inf, 0, v))

dfs$ads <- dfs$ads %>%
  mutate_at(.cols = vars(Imp., CPM, Spent, Clicks, CTR, CPC, CPA), .funs = function(v) as.numeric(as.character(v))) %>%
  rename(Impressions = Imp.,
         Ad = Name,
         Size = Format) %>%
  mutate(Goals = round(Spent/CPA))

dfs$ad_group <- dfs$ad_group %>%
  mutate_at(.cols = vars(Imp., CPM, Spent, Clicks, CTR, CPC, CPA), .funs = function(v) as.numeric(as.character(v))) %>%
  rename(Impressions = Imp.,
         Ad = Name) %>%
  mutate(Goals = round(Spent/CPA))

dfs$sites <- dfs$sites %>%
  mutate_at(.cols = vars(Imp., CPM, Spent, Clicks, CTR, CPC, CPA), .funs = function(v) as.numeric(as.character(v))) %>%
  rename(Impressions = Imp.) %>%
  mutate(Goals = round(Spent/CPA))
```

La feuille `Ads` comporte le plus d'info est `Ad Group` et `Overview` ne sont que des données agrégées. Cependant, la donné sur l'`Ad Group` n'est pas reportée dans l'onglet `Ads` et il faudrait donc faire une table de correspondances.

### Modification des `data.frame` pour avoir les bonnes colonnes

On veut avoir les info suivantes (cf skype Emmanuel) :

* Advertiser (toujours le même pour un rapport = `etude`)
* IO
* DSP : pour ce script toujours `Mediarithmics`
* Type (prospecting, retargeting) : à créer
* Campaign : 
* Ad Group
* Ad (Creative)
* Redirect
* Size
* Impressions
* Clicks
* Goals (ventes mais plus large)
* Goals PV
* Goals PC
* Spent

On va travailler uniquement sur le `data.frame dfs$ads` et rajouter les `Ad Group` a la main avec une table de correspondance en attendant d'avoir directement l'info dans l'onglet (commniquer avec mediarithmics pour leur demander).

Les variables suivantes manquent a priori :
```{r}
dfs.names <- c('Date', 'Advertiser', 'IO', 'DSP', 'Type', 'Campaign', 'Ad Group', 'Size', 'Ad', 'Redirect', 'Impressions', 'Clicks', 'Goals', 'Goals PV', 'Goals PC', 'Spent', 'CPM', 'CTR', 'CPC', 'CPA')
dfs.names[!(dfs.names %in% names(dfs$ads))]
```

On va récupérer les autrs info en travaillant sur les colonnes dont on dispose. On commence par récupérer le type d'après le nom de la campagne :

* `REx` signifie retargeting
* `Kwd` signifie prospecting

L'info est aussi disponible dans le nom de l'ad. On crée d'abord les deux variables:
```{r}
dfs$ads <- dfs$ads %>% mutate(TypeAd = sapply(strsplit(as.character(Ad), split = "_"), function(v) tail(v,2)[1]),
                              TypeCampaign = sapply(Campaign, function(v){
                                v <- as.character(v)
                                kwd <- grep(x = v, pattern = "Kwd");
                                rex <- grep(x = v, pattern = "REx");
                                v[kwd] <- "Prospecting"
                                v[rex] <- "Retargeting"
                                v
                              }),
                              Ad = factor(sapply(strsplit(as.character(Ad), split = "_"), function(v) tail(v,1))))
```

puis on vérifie que c'est bien la même chose avant de n'en garder qu'une :
```{r}
if(identical(stringi::stri_trans_tolower(dfs$ads$TypeAd), stringi::stri_trans_tolower(dfs$ads$TypeCampaign))) {
  dfs$ads$Type <- dfs$ads$TypeCampaign
  dfs$ads$TypeAd <- dfs$ads$TypeCampaign <- NULL
}
```

Ici l'on crée et utilise la table de correspondance entre `Ad` et `Ad group`
```{r}
# modifier fonction avec info
getAdGroup <- function(ad){
  if(length(ad)>1){
    ad_group <- sapply(ad, getAdGroup)
  } else {
    ad_group <- switch(ad,
                       'ad_group')
  }
  return(ad_group)
}

dfs$ads <- dfs$ads %>% mutate(`Ad Group` = getAdGroup(as.character(Ad)))
```

La colonne `Redirect` doit donner l'info sur la page d'arrivée de l'`Ad`. On la récupère à partir de `Ad`.
```{r}
# modifier fonction avec info
getRedirect <- function(ad){
  if(length(ad)>1){
    redirect <- sapply(ad, getRedirect)
  } else {
    redirect <- switch(ad,
                       "Noel" = "idee-cadeau-noel.html",
                       "Promos" = "Promos.html",
                       "Home" = "home",
                       "2" = "idee-cadeau-noel.html",
                       "1" = "home",
                       "3" = "Promos.html",
                       'redirect')
  }
  return(redirect)
}

dfs$ads <- dfs$ads %>% mutate(Redirect = getRedirect(as.character(Ad)))
```

Certaines variables sont constantes pour un import particulier :
```{r}
advertiser <- etude
io <- '' # demander plus d'info là-dessus
dsp <- "Mediarithmics"
dfs$ads <- dfs$ads %>% mutate(Advertiser = advertiser, DSP = dsp, IO = io)
```


Il manque encore :
```{r}
(missing.names <- dfs.names[!(dfs.names %in% names(dfs$ads))])
```

On complète le `data.frame` avec des `NA` :
```{r}
for(name in missing.names){
  dfs$ads[name] <- NA
}
```

Dernière vérification et organisation des colonnes :
```{r}
dfs.names[!(dfs.names %in% names(dfs$ads))]
dfs$ads <- dfs$ads[dfs.names] %>% arrange(Date)
```
