---
title: "Création de rapport avec le packge Oxom"
author: "Clément Walter"
date: '`r Sys.Date()`'
output: rmarkdown::pdf_document
vignette: >
  %\VignetteIndexEntry{Création de rapport avec le packge Oxom}
  %\VignetteEngine{knitr::rmarkdown}
  %\VignetteEncoding{UTF-8}
header-includes:
  - \usepackage[utf8]{inputenc}
  - \DeclareUnicodeCharacter{00A0}{ }
  - \usepackage{animate}
---

```{r, cache=FALSE, include=FALSE}
library(knitr)
library(ggplot2)
library(tidyr)
library(dplyr)
library(xlsx)
library(r2excel)

opts_knit$set(root.dir = '/Volumes/Stockage/Google Drive/skaze/Clients/Son-video/')
```

# Installation préalable
Pour fonctionner, le package `Oxom` utilise le package `r2excel` non disponible sur le CRAN mais seulement sur GitHub. Il faut donc au préalable l'installer _à la main_ par cette ligne :
```r
install.packages('devtools')
devtools::install_github('kassambara/r2excel')
```

On peut maintenant installer le package `Oxom` qui génère les rapports :
```r
devtools::install_github('clemlaflemme/Oxom')
```
Ces opérations ne sont à réaliser qu'une seule fois par ordinateur, avant la première utilisation.

# Organisation des fichiers
Le package `Oxom` est bati en supposant une arborescance de fichiers spéficique qu'il ne faudra pas changer. Dans le Google Drive mis en place, le dossier `skaze` est la racine. Il comporte plusieurs dossiers, dont `Clients`. C'est dans ce dossier que va travailler le programme.

## Le dossier client
Chaque client doit avoir son dossier propre, et le nom de ce dossier sera repris dans les rapports générés comme le nom du client, c'est-à-dire de l'_Advertiser_.

A l'intérieur, il y a :

 * le dossier Weborama : pour les données téléchargées depuis l'interface Weborama
 * le dossier Mediarithmics : pour les données téléchargées depuis l'interface Mediarithmics
 * le fichier `Mediarithmics-goals.xlsx` : pour les goals reportés à la main depuis le site de Mediarithmics.
 * le fichier `Weborama-goals.xlsx` qui correspond au rapport généré par Weborama mais non disponible en téléchargement en ligne
 
## Chargement des données depuis les DSP

### Weborama

Les données utilisées sont celles qu'on trouve à l'adresse suivante :
```r
Weborama Campaign Manager > Reporting > Campaign
```
Attention il faut exporter chaque campagne en cliquant dessus d'abord. Le tableau qui s'affiche en dessous du graphique doit être un détail des performances par Ad. Pour Son-video, il y a deux campagnes : Prospecting et Retargeting.

Il faut télécharger ces fichiers (autant que de campagne) et les placer simplement dans le dossier `Weborama`.

### Mediarithmics

Les données utilisées sont celles que l'on télécharge jour après jour dans `Display campaign`. Il faut bien télécharger un fichier par jour. Ils auront les mêmes noms pour une même campagne avec un numéro ajouté automatiquement par l'ordinateur, inutile de les renomer.

Au bout du compte il y a un fichier par jour et par campagne dans le dossier `Mediarithmics`.

## Goals

Les données des goals ne sont pas obtnenus par les téléchargement précédent pour l'instant.

### Mediarithmics

Il faut créer et remplir à la main un fichier excel à trois colonnes selon le modèle de celui dans `Son-video` :

 * Date
 * Goals
 * Campaign
 
et le nommer `Mediarithmics-goals.xlsx`. Les données sont obtenues dans l'onglet `Goals` de Mediarithmics.

### Weborama

Les données vienne d'un fichier reçu par mail. Il faut le demander à chaque actualisation et doit être de la forme de celui déjà fourni pour Son-vidéo ; voir le modèle dans cette étude. Il doit être renommé `Weborama-goals.xlsx` et recoupé avec deux onglet "Prospecting" et "Retargeting" au lieu du `Data` initial.

# Utilisation du package

On ouvre un terminal `R` ou `RStudio`. On se place dans le dossier client choisi, par exempe :

```r
setwd('/Volumes/Stockage/Google Drive/skaze/Clients/Son-video/')
```

puis on exécute la commande :
```{r, results='hide', warning=FALSE}
Oxom::makeReport(save.dir = "Rapport.xlsx",
                 pic.dir = "sv-logo.png")
```

Les différents paramètres utilisés sont :

 * `save.dir` : l'adresse ou sera enregitré le rapport. Ce peut être seulement le nom du fichier (comme ci-dessus) et il sera alors enregistré dans le dossier client. On peut également donner une adresse complète, par exemple
 ```r
 save.dir = "/Users/clementwalter/Desktop/rapport.xslx"
 ```
 Dans ce cas, le fichier sera enregistré dans le dossier spécifié.
 * `pic.dir` correspond à l'adresse d'un logo client à afficher sur le rapport. Ce fichier doit être en `.png`.

On a ici généré un rapport avec la dépense réelle effectuée sur les plateforme. Pour imposer un coût total différent (à montrer au client), on peut ajouter l'option `budget` ou `marge` :

 * `budget` va normaliser les dépenses pour parvenir à un total égale à `budget`
 * `marge` est un coefficient mutliplicateur à appliquer à toutes les dépenses. Par exemple, `marge = 1.3` va multiplier toutes les dépenses par `1.3`
 
In fine, cela s'écrit par exemple :
```{r, results='hide', warning=FALSE}
Oxom::makeReport(save.dir = "Rapport-normalise.xlsx",
                 pic.dir = "sv-logo.png",
                 budget = 5000)
```

Quand le programme s'arrête, on trouve dans le dossier de l'étude (Son-video ici) les rapports crées, ici `Rapport.xlsx` et `Rapport-normalise.xlsx` :
```{r}
list.files(pattern = "^(Rapport)")
```

}