---
title: "Reporting performance sur ads sicavonline"
author: "Clement WALTER"
date: '`r Sys.Date()`'
output: rmarkdown::html_document
---

```{r, cache=FALSE, include=FALSE}
library(knitr)
library(ggplot2)
library(tidyr)
library(dplyr)
knitr::opts_chunk$set(fig.path='figure/',
                      cache.path='cache/',
                      fig.width=6,
                      fig.height=3.5,
                      cache=TRUE)
```

## Chargement des données

Etude préliminaire sur une base de données `.xlsx`.

```{r}
# Set working directory (automatic with compilation)
setwd('/Volumes/Stockage/Google Drive/Oxom/Rapport/')
# import data
dt <- readxl::read_excel("../Data/mediarithmics_export.xlsx")
```

On commence par regarder ce qu'il y a dans les données
```{r}
str(dt)
# Correct column names
names(dt) <- dt[1,]
dt <- dt[-1,]
# check result
str(dt)
```

Conversion des entrées textuelles en facteurs ou nombres
```{r}
dt$Campaign <- factor(dt$Campaign)
dt$`Ad Group` <- factor(dt$`Ad Group`)
dt$Ad <- factor(dt$Ad)
dt$Site <- factor(dt$Site)
dt$DSP <- factor(dt$DSP)
dt$Impressions <- as.numeric(dt$Impressions)
dt$Spent <- as.numeric(dt$Spent)
dt$Clicks <- as.numeric(dt$Clicks)
dt$Date <- lubridate::ymd(dt$Date)
dt$Month <- format(dt$Date, "%B")
dt$Week <- format(dt$Date, "%V")
dt$NumDay <- format(dt$Date, "%j")
dt$NameDay <- format(dt$Date, "%A")
```

Affichage résumé du contenu de la table
```{r}
str(dt)
```

Les colonnes `Campaign` et `Ad Group` n'ont qu'une seule entrée et ne sont donc pas intéressantes pour la suite de l'étude.
```{r}
campaign <- levels(dt$Campaign)
dt$Campaign <- NULL
ad_group <- levels(dt$`Ad Group`)
dt$`Ad Group` <- NULL
```

La colonne `Ad` comporte différentes informations agrégées :
```{r}
head(dt$Ad)
```

On va les séparer en quatre variables `Context`, `Size`, `From` et `To`
```{r}
ad <- do.call(rbind, strsplit(as.character(dt$Ad), split = " - "))
ad <- cbind(ad[,1:2], do.call(rbind, strsplit(ad[,3], split = "/")))
colnames(ad) <- c('Context', 'Size', 'From', 'To')
ad <- as.data.frame(ad)
dt <- data.frame(dt, ad)
dt$Ad <- NULL
# conversion des dates en Date
dt$From <- lubridate::ymd(dt$From)
dt$To <- lubridate::ymd(dt$To)
dt$Duration = dt$To - dt$From
```

## Analyse des Performances

### Chiffres clés

D'après les documents annexes fournis, on s'intéresse aux :

* nombre d'impressions totales
* CPM : Cost per Mille, ie. le coût moyen pour mille impressions
* traffic de la campagne, ie le nombre de clics vers le site
* CPC : Cost per Click, ie le coût moyen d'un clic vers le site
* nombre de vente (transformation)
* CPA : Cost per Action, ie le coût moyen d'acquisition d'un client
* CTR : Click-Through Rare, ie le nombre de clics sur le nombre d'affichages

```{r}
# create daily perf
perf <- dt %>%
  group_by(Day = as.numeric(NumDay)) %>%
  summarise(Clicks = sum(Clicks), Spent = sum(Spent), Impressions = sum(Impressions), Duration = mean(Duration))
perf <- perf[c('Day', 'Impressions', 'Clicks', 'Spent')]
perf$CPC <- round(perf$Spent/perf$Clicks, digits = 2)
perf$CPM <- round(perf$Spent/perf$Impressions*1000, digits = 2)
perf$CTR <- round(perf$Clicks/perf$Impressions*100, digits = 2)
perf$Spent <- round(perf$Spent, digits = 2)
perf.quot <- perf %>% merge(data.frame(Day = seq(from = min(perf$Day), to = max(perf$Day))), all = TRUE)

perf <- dt %>%
  group_by(Week = as.numeric(Week)) %>%
  summarise(Clicks = sum(Clicks), Spent = sum(Spent), Impressions = sum(Impressions), Duration = mean(Duration))
perf <- perf[c('Week', 'Impressions', 'Clicks', 'Spent')]
perf$CPC <- round(perf$Spent/perf$Clicks, digits = 2)
perf$CPM <- round(perf$Spent/perf$Impressions*1000, digits = 2)
perf$CTR <- round(perf$Clicks/perf$Impressions*100, digits = 2)
perf$Spent <- round(perf$Spent, digits = 2)
perf.hebdo <- perf %>% merge(data.frame(Week = seq(from = min(perf$Week), to = max(perf$Week))), all = TRUE)

perf <- dt %>%
  group_by(Month = factor(Month, levels = month.name)) %>%
  summarise(Clicks = sum(Clicks), Spent = sum(Spent), Impressions = sum(Impressions), Duration = mean(Duration))
perf <- perf[c('Month', 'Impressions', 'Clicks', 'Spent')]
perf$CPC <- round(perf$Spent/perf$Clicks, digits = 2)
perf$CPM <- round(perf$Spent/perf$Impressions*1000, digits = 2)
perf$CTR <- round(perf$Clicks/perf$Impressions*100, digits = 2)
perf$Spent <- round(perf$Spent, digits = 2)
perf.mens <- perf

perf <- dt %>%
  group_by(Ad = interaction(Size, Context)) %>% summarise(Clicks = sum(Clicks), Spent = sum(Spent), Impressions = sum(Impressions), Duration = mean(Duration)) %>%
  mutate(Size = do.call(rbind, strsplit(as.character(Ad), split = "\\."))[,1],
         Ad = do.call(rbind, strsplit(as.character(Ad), split = "\\."))[,2])
perf$Campaign <- campaign
perf$`Ad group` <- ad_group
perf <- perf[c('Campaign', 'Ad group', 'Ad', 'Size', 'Duration', 'Clicks', 'Impressions', 'Spent')]
perf$CPC <- round(perf$Spent/perf$Clicks, digits = 2)
perf$CPM <- round(perf$Spent/perf$Impressions*1000, digits = 2)
perf$CTR <- round(perf$Clicks/perf$Impressions*100, digits = 2)
perf$Spent <- round(perf$Spent, digits = 2)
perf$Duration <- as.numeric(perf$Duration)
perf.global <- perf

perf <- list(quot = perf.quot, hebdo = perf.hebdo, mens = perf.mens, global = perf.global)

pander::pander(perf, style = 'rmarkdown')
```

### Write excel file

```{r}
library(xlsx)
library(r2excel)

skaze.darkblue <- rgb(36/255, 116/255, 152/255)
skaze.grey <- rgb(217/255, 217/255, 217/255)
skaze.lightblue <- rgb(114/255, 179/255, 199/255)
skaze.colors <- c(skaze.darkblue, skaze.grey, skaze.lightblue)

wb <- xlsx::loadWorkbook('../Rapport/Template report.xlsx')

sheets <- xlsx::getSheets(wb)
suivi.global <- sheets$`Suivi Global`
suivi.quot <- sheets$`Suivi Quotidien`
suivi.hebdo <- sheets$`Suivi Hebdo`
suivi.mens <- sheets$`Suivi Mensuel`
suivi <- list(global = suivi.global, quot = suivi.quot, hebdo = suivi.hebdo, mens = suivi.mens)

lapply(names(suivi), function(name){
  if(name!="global"){
    head <- paste("Campagne :", campaign, "; ad :", ad_group)
  }
  else {
    head <- paste("Résultats globaux du", min(dt$Date), "au", max(dt$Date))
  }
  xlsx.addHeader(wb, suivi[[name]], value = head, startRow = 6, level = 3)
  
  xlsx.addTable(wb, suivi[[name]], data = matrix(names(perf[[name]]), nrow = 1),
                startRow = 8, startCol = 1, row.names = FALSE, col.names = FALSE,
                fontColor = rgb(0, 0, 0), fontSize = 12, rowFill = skaze.darkblue)
  
  xlsx.addTable(wb, suivi[[name]], data = as.data.frame(perf[[name]]),
                startRow = 9, startCol = 1, row.names = FALSE, col.names = FALSE,
                fontColor='grey30', fontSize=12,
                rowFill=c(skaze.lightblue, skaze.grey)
  )  
})


# 
# 
perf.sum <- perf.global %>% group_by(Ad = Ad) %>% summarise(
  Size = '',
  Duration = mean(Duration),
  Clicks = sum(Clicks),
  Impressions = sum(Impressions),
  Spent = sum(Spent)) %>% mutate(CPC = round(Spent/Clicks, digits = 2),
                                 CPM = round(Spent/Impressions*1000, digits = 2),
                                 CTR = round(Clicks/Impressions*100, digits = 2))
relevant.ad <- perf.sum$Ad[perf.sum$Impressions>0.1*mean(perf.sum$Impressions)]

xlsx.addTable(wb, suivi.global, data = as.data.frame(perf.sum),
              startRow = 9 + nrow(perf.global) + 1, startCol = 3, row.names = FALSE, col.names = FALSE,
              fontColor='grey30', fontSize=12,
              rowFill=c(skaze.lightblue, skaze.grey)
)
start.row <- 9 + nrow(perf.global) + 1 + nrow(perf.sum) + 1

perf.sum <- perf.global %>% group_by(Size = Size) %>% summarise(
  Duration = mean(Duration),
  Clicks = sum(Clicks),
  Impressions = sum(Impressions),
  Spent = sum(Spent)) %>% mutate(CPC = round(Spent/Clicks, digits = 2),
                                 CPM = round(Spent/Impressions*1000, digits = 2),
                                 CTR = round(Clicks/Impressions*100, digits = 2))
perf.sum <- data.frame(Ad = '', perf.sum)

xlsx.addTable(wb, suivi.global, data = as.data.frame(perf.sum),
              startRow = start.row, startCol = 3, row.names = FALSE, col.names = FALSE,
              fontColor='grey30', fontSize=12,
              rowFill=c(skaze.lightblue, skaze.grey)
)
start.row <- start.row + nrow(perf.sum) + 1

# xlsx.addLineBreak(suivi.sheet, 4)

xlsx.plot <- function(var, legend, filter = TRUE) {
  if(filter) perf.global <- perf.global %>% filter(Ad %in% relevant.ad)
  text=paste0('p <- ggplot(perf.global, aes(x=Size, y=',var,')) + geom_col(aes(fill = Ad), position = "dodge") + xlab(\'Ad size\') + scale_fill_manual(values = skaze.colors) + theme_bw()')
  if(!legend) text <- paste0(text, " + theme(legend.position = \'none\') ")
  eval(parse(text = text))
  print(p)
}

xlsx.addPlot(wb, suivi.global, function(){xlsx.plot('CPC', legend = FALSE)}, width = 300, startRow = start.row)
xlsx.addPlot(wb, suivi.global, function(){xlsx.plot('CPM', legend = FALSE)}, width = 300, startRow = start.row, startCol = 5)
xlsx.addPlot(wb, suivi.global, function(){xlsx.plot('CTR', legend = TRUE)}, width = 400, startRow = start.row, startCol = 8)

saveWorkbook(wb, file = "test.xlsx")
# xlsx.openFile('test.xlsx') # open file
```

